---
title: "TP_1"
output: html_document
date: "2025-04-28"
---

## 1. Importation et visualisation

```{r}
library(readr)
data <- read_delim("Z:/BUT 2/modele_lineaire/TP_note/Toyota.txt", 
    delim = ";", escape_double = FALSE, trim_ws = TRUE)
View(data)
```

## 2. Analyse univariée

```{r}
summary(data)
sapply(data, sd)
```

## 3. Corrélations

```{r}
library(corrplot)
M <- cor(data)
corrplot(M)
```

## 4. Modèle complet

### Ajustement du modèle

```{r}
modele_complet <- lm(Price ~ Age + KM + HP + MetColor + Automatic + Doors + Weight, data = data)
```

### Vérification des hypothèses

```{r}
residu <- residuals(modele_complet)
plot(modele_complet)
```

#### Homoscedasticité

##### Residuals vs Fitted

Le graphe Résidus vs Valeurs ajustées ne montre pas de structure particulière, ce qui suggère une variance constante des erreurs.

##### Scale-Location

Le graphique Scale-Location indique une variance relativement constante des résidus, validant l'hypothèse d'homoscédasticité

#### Normalité des résidus

##### Q-Q plot

Le Q-Q plot montre que les résidus sont globalement alignés avec la droite théorique, ce qui confirme la normalité des erreurs.

```{r}
shapiro.test(residu)
```

W = 0.9975 (très proche de 1) ➔ Cela indique que les résidus suivent presque une distribution normale. p-value = 0.8118 (largement supérieure à 0.05) ➔ Cela signifie qu'on ne rejette pas l'hypothèse de normalité.

#### indépendance

##### Résidus vs Leverage

Le graphique Résidus vs Leverage ne montre pas de points fortement influents, indiquant une bonne robustesse du modèle aux observations extrêmes.

### Estimer et commenter les coefficients + Tester la significativité individuelle des param`etres (seuil 5 %)

```{r}
summary(modele_complet)
```

(Intercept) : 22 570 € ➔ C'est le prix estimé d'une voiture lorsque toutes les autres variables sont à zéro .

Age : Le coefficient est -48.9. Cela signifie qu'à chaque mois supplémentaire d'âge, le prix de la voiture baisse en moyenne de 48,90 €. La p-value est très faible (\< 2e-16), ce qui confirme que l'effet est hautement significatif.

KM : Le coefficient est -0.05167. Cela signifie qu'à chaque kilomètre parcouru en plus, le prix baisse de 5 centimes en moyenne. Cet effet est aussi hautement significatif (p-value \< 2e-16).

HP : Le coefficient est +98.47. Chaque cheval-vapeur supplémentaire augmente en moyenne le prix de 98,47 €. L'effet est hautement significatif (p-value \< 2e-16).

MetColor : Le coefficient est +398.9. Avoir une couleur métallisée augmente en moyenne le prix de environ 399 €. L'effet est statistiquement significatif (p-value = 0.000198).

Automatic : Le coefficient est +1 017 €. Une transmission automatique augmente le prix d'environ 1 017 €. Cet effet est également très significatif (p-value \< 2e-16).

Doors : Le coefficient est -23.74. Le nombre de portes a un effet très faible et surtout non significatif (p-value = 0.727838). Il n'y a pas de preuve d'un impact du nombre de portes sur le prix de revente.

Weight : Le coefficient est -2.108. Chaque kilogramme supplémentaire est associé à une baisse de 2,11 € du prix. L'effet est très significatif (p-value \< 2e-16).

## 5. Qualité de l’ajustement

### Calculer R2
```{r}
summary(modele_complet)
```

Multiple R-squared = R2 = 0.9736
Ce résultat signifie que le modèle explique environ 97.36% de la variance du prix, indiquant une trés bonne qualité d’ajustement.

### Tester la signification globale du modèle

p-value: < 2.2e-16
Le test F global donne une p-value extrêmement faible. Cette valeur est bien inférieure au seuil de 5%, ce qui indique que l'ensemble du modèle est hautement significatif.
Donc au moins une des variables explicatives a un effet réel sur le prix, et le modèle de régression multiple est globalement pertinent pour expliquer la variation du prix des Toyota Corolla d'occasion.

























